【裁判字號】    95,撤緩,27
【裁判日期】    951017
【裁判案由】    撤銷緩刑
【裁判全文】
臺灣基隆地方法院刑事裁定              95年度撤緩字第27號
聲  請  人  臺灣基隆地方法院檢察署檢察官
受  刑  人
即  被  告  甲○○
上列聲請人因受刑人即被告妨害風化案件，聲請撤銷緩刑之宣告
（95年度執聲字第416 號），本院裁定如下：
    主  文
聲請駁回。
    理  由
一、聲請意旨略以：受刑人即被告甲○○前因妨害風化案件，經
    臺灣雲林地方法院於民國93年7 月8 日，以93年度訴字第10
    8 號判決有期徒刑一年八月，緩刑五年，該案判決並已於93
    年10月25日確定；乃於受緩刑宣告期間，更故意犯罪（施用
    毒品），並經本院以95年度訴字第506 號判決有期徒刑八月
    確定，而受有期徒刑以上刑之宣告。爰依刑法第75條第1 項
    第1 款、刑事訴訟法第476 條規定，聲請裁定撤銷前開緩刑
    之宣告等語。
二、按緩刑之宣告應撤銷者，由受刑人所在地或其最後住所地之
    地方法院檢察官聲請該法院裁定之。刑事訴訟法第476 條定
    有明文。又本案受刑人前因妨害風化案件，經臺灣雲林地方
    法院於93年7 月8 日，以93年度訴字第108 號判決有期徒刑
    一年八月，緩刑五年，該案判決並已於93年10月25日確定；
    乃於受緩刑宣告期間之95年5 月19日、95年5 月18日，更二
    度故意犯罪（施用第一級毒品；施用第二級毒品），經本院
    於95年8 月7 日，以95年度訴字第506 號判決有期徒刑六月
    、三月，應執行有期徒刑八月，而受有期徒刑之宣告，該案
    判決復已於95年9 月4 日確定。此固有上開二案刑事判決在
    卷可考，並經本院職權核閱臺灣高等法院被告前案紀錄表無
    誤。惟查：
  (一)有關撤銷緩刑之要件，雖業於94年2 月2 日修正公布，並自
    95年7 月1 日開始施行。然因緩刑之撤銷，祇為「刑罰執行
    事項之變更」，而與「刑罰科刑規範之變更」無涉，是其本
    已不生新舊法律比較適用之問題；兼以刑法施行法第6 條之
    1 復已明定：「於中華民國94年1 月7 日刑法（指新法）修
    正施行前，受緩刑之宣告，94年1 月7 日修正刑法施行後，
    仍在緩刑期內者，適用94年1 月7 日修正施行之刑法第75條
    、第75條之1 及第76條規定。」則有關受刑人於新法施行前
    受緩刑之宣告，於新法施行後，仍在緩刑期內者，其撤銷緩
    刑宣告之要件，當逕依新法即現行法之規定辦理，而無舊法
    規定之適用。即本案受刑人既係於舊法期間即93年10月25日
    受緩刑宣告確定，迄新法於95年7 月1 日施行後，仍在緩刑
    期內，則首揭聲請之有無理由，即應逕以新法之規定為斷。
  (二)按「受緩刑之宣告，而有下列情形之一者，撤銷其宣告：一
    緩刑期內因故意犯他罪，而在緩刑期內受不得易科罰金之有
    期徒刑以上刑之宣告確定者。二緩刑前因故意犯他罪，而在
    緩刑期內受不得易科罰金之有期徒刑以上刑之宣告確定者。
    前項撤銷之聲請，於判決確定後六月以內為之」；又「受緩
    刑之宣告而有下列情形之一，足認原宣告之緩刑難收其預期
    效果，而有執行刑罰之必要者，得撤銷其宣告：一緩刑前因
    故意犯他罪，而在緩刑期內受得易科罰金之有期徒刑、拘役
    或罰金之宣告確定者。二緩刑期內因故意犯他罪，而在緩刑
    期內受得易科罰金之有期徒刑、拘役或罰金之宣告確定者。
    三緩刑期內因過失更犯罪，而在緩刑期內受有期徒刑之宣告
    確定者。四違反第七十四條第二項第一款至第八款所定負擔
    情節重大者。前條第二項之規定，於前項第一款至第三款情
    形亦適用之。」94年2 月2 日修正公布，95年7 月1 日施行
    之刑法第75條、第75條之1 分別定有明文。依此規定，受刑
    人雖於緩刑期內故意更犯他罪，並因而受有期徒刑以上刑之
    宣告確定，然倘所受徒刑宣告猶可易科罰金，則除有事實足
    認原所宣告之緩刑難收其預期效果，並有執行刑罰之必要，
    而得依刑法第75條之1 第1 項第2 款規定，聲請法院裁量撤
    銷者外，即不得依刑法第75條第1 項第1 款規定，撤銷所受
    之緩刑宣告。茲本案受刑人固係於受緩刑宣告期間之95年5
    月19日、95年5 月18日，更二度故意犯罪（施用第一級毒品
    ；施用第二級毒品），經本院於95年8 月7 日，以95年度訴
    字第506 號判決有期徒刑六月、三月，應執行有期徒刑八月
    ，而受有期徒刑之宣告，該案判決復已於95年9 月4 日確定
    ；惟因所受刑之宣告猶可易科罰金，並均經本院併為易刑處
    分之宣告，參諸上開刑事判決主文記載略以：「甲○○施用
    第一級毒品，處有期徒刑陸月，如易科罰金以銀元佰元即
    新臺幣玖佰元折算壹日。... 又施用第二級毒品，處有期徒
    刑月，如易科罰金以銀元佰元即新臺幣玖佰元折算壹日
    ；應執行有期徒刑捌月，如易科罰金以銀元佰元即新臺幣
    玖佰元折算壹日，... 」，其理由則記載略以：「(三)再刑法
    第41條有關易科罰金之規定，亦於94年2 月2 日修正公布，
    並於95年7 月1 日施行，罰金罰鍰提高標準條例第2 條亦於
    同日公布刪除，... 經比較修正前後之易科罰金折算標準，
    修正後之規定並非較有利於被告，故本案應依刑法第2 條第
    1 項前段，適用修正前刑法第41條第1 項前段及修正前罰金
    罰鍰提高標準條例第2 條規定，論知其易科罰金之折算標準
    。另刑法第41條第2 項之規定，於被告行為後雖亦有變更，
    惟此部分刑法施行法第3 條之1 第3 項已設有比較適用之準
    據法規定，依該項規定：『於九十四年一月七日刑法修正施
    行前犯併合處罰數罪之一罪，且該數罪均符合第四十一條第
    一項得易科罰金之規定，適用九十年一月四日修正之刑法第
    四十一條第二項規定。』故此部分自無庸為新舊法比較，逕
    依上開規定適用修正前刑法第41條第2 項規定，就被告所犯
    上開2 罪，均諭知易科罰金之折算標準。」自明。是其已與
    刑法第75條第1 項第1 款「應」撤銷緩刑宣告之要件不符；
    兼以觀諸聲請人所併送卷證，亦核無客觀事實足認受刑人原
    所宣告之緩刑難收其預期效果，並有執行刑罰之必要，因認
    所請亦與刑法第75條之1 第1 項第2 款「得」撤銷緩刑宣告
    之要件有悖。從而，首揭聲請，於法未合，應予駁回。
三、依刑事訴訟法第二百二十條，裁定如主文。
中    華    民    國    95    年    10    月    17    日
                  刑事第三庭法  官  王慧惠
以上正本證明與原本無異。
對於本件裁定如有不服，應於收受送達後5日內，向本院提出抗
告書狀，敘述抗告之理由，抗告於臺灣高等法院。
中    華    民    國    95    年    10    月    17    日
                            書記官  王一芳


司法院資訊處製作；財團法人民間司法改革基金會備份。
